【裁判字號】    97,訴,59
【裁判日期】    970218
【裁判案由】    毒品危害防制條例
【裁判全文】
臺灣基隆地方法院刑事判決                97年度訴字第59號
公  訴  人  臺灣基隆地方法院檢察署檢察官
被      告  乙○○
                    （現於臺灣基隆監獄基隆分監執行）
上列被告因違反毒品危害防制條例案件，經檢察官提起公訴（96
年度毒偵字第3261號），被告為有罪之陳述，本院合議庭裁定由
受命法官獨任以簡式審判程序進行審理，並判決如下：
    主  文
乙○○施用第一級毒品，累犯，處有期徒刑拾月。
    事  實
一、乙○○前因施用毒品案件，經觀察、勒戒後，認有繼續施用
    毒品之傾向，經送強制戒治付保護管束期滿後，由臺灣基隆
    地方法院檢察署檢察官以91年度戒毒偵字第38號為不起訴處
    分確定。嗣再因施用第一級毒品案件，經送強制戒治（於民
    國93年1月8日法律修正報結），本院以92年度訴字第91號判
    處有期徒刑7月確定，於93年9月18日執行完畢。復因施用第
    一、二級毒品案件，經本院以94年度訴字第306號各判處有
    期徒刑9月、6月確定，應執行有期徒刑1年2月；又因施用第
    一級毒品案件，經臺灣高等法院以94年度上訴字第3109號判
    處有期徒刑9月確定，上開案件接續執行，於96年1月24日假
    釋出監（假釋現經撤銷，尚未執畢）。詎其仍未戒除毒癮，
    基於施用第一級毒品及第二級毒品犯意，於96年10月16日下
    午4時許，在基隆市中山區○○○路113巷27號之1住處，混
    合摻入注射針筒內，施用第一級毒品海洛因及第二級毒品甲
    基安非他命。嗣於翌日（即17日）下午，因其為毒品列管人
    口，為警通知到場並採集尿液送驗呈毒品嗎啡、甲基安非他
    命陽性反應而查悉上情。
二、案經基隆市警察局第四分局報告臺灣基隆地方法院檢察署檢
    察官偵查起訴。
    理  由
壹、程序事項
    查本件被告乙○○所犯者非為死刑、無期徒刑、最輕本刑為
    3 年以上有期徒刑之罪或高等法院管轄第一審案件，其於準
    備程序進行中，先就被訴事實為有罪之陳述，經告知其簡式
    審判程序之旨，並聽取公訴人、被告之意見後，本院業已依
    刑事訴訟法第273條之1第1項之規定，裁定由受命法官獨任
    以簡式審判程序進行本案之審理。
貳、實體事項
一、前揭事實，業據被告於本院審理時坦承不諱，而被告為警查
    獲後於96年10月17日17時48分許所採集之尿液檢體，經送請
    檢驗，結果呈海洛因之嗎啡陽性反應（由於海洛因在人體內
    會代謝成嗎啡，因此涉嫌海洛因之吸食者，係檢驗其尿液中
    之嗎啡反應）、安非他命類陽性反應，此有臺灣檢驗科技股
    份有限公司96年11月6日CH/2007/A1637號濫用藥物尿液檢驗
    報告附卷可稽，足見被告自白施用第一級毒品海洛因、第二
    級毒品安非他命之情節，與事實相符，應可採信。綜上所陳
    ，本案事證明確，被告犯行堪可認定，應依法論科。
二、論罪科刑：
(一)、查海洛因、安非他命分別係毒品危害防制條例所列管之第一
    級、第二級毒品，此為該條例第2條第2項第1款、第2款所明
    定；又犯毒品危害防制條例第10條施用毒品之罪者，檢察官
    應聲請法院裁定，令被告入勒戒處所觀察、勒戒，經觀察、
    勒戒後，無繼續施用毒品之傾向者，應即釋放，並由檢察官
    為不起訴處分，有繼續施用毒品之傾向者，則由檢察官先聲
    請法院裁定令入戒治處所施以強制戒治，俟強制戒治期滿，
    再行釋放，並由檢察官為不起訴處分；而依前開規定觀察勒
    戒或強制戒治執行完畢釋放後，5年內再犯施用毒品之罪者
    ，檢察官應依法追訴，毒品危害防制條例第20條第1項、第
    2項、第23條第2項分別定有明文。本件被告於戒治期滿執行
    完畢釋放後5年內再犯本件施用毒品案件，自應依法追訴。
(二)、核被告所為，係犯毒品危害防制條例第10條第1項之施用第
    一級毒品罪、同條第2 項之施用第二級毒品罪。被告持有第
    一級毒品海洛因、第二級毒品安非他命之低度行為，應為施
    用毒品之高度行為所吸收，均不另論罪。查被告係以將海洛
    因、安非他命混合注射針筒方式，同時施用海洛因及安非他
    命之事實，業據被告陳明在卷，復查無其他可佐被告非同時
    施用上開毒品之積極證據，依「罪證有疑，利歸被告」之證
    據法則，應認被告此部分之陳述與事實相符。則被告以一施
    用毒品之行為，同時施用海洛因及安非他命，觸犯構成要件
    不相同之罪名，為想像競合犯，應從一重之施用第一級毒品
    罪處斷。公訴意旨認上開二罪應分論併罰，容有誤會。又被
    告前曾受如事實欄所載有期徒刑之執行，此有臺灣高等法院
    被告前案紀錄表附卷可考，其於有期徒刑之執行完畢後，5
    年以內故意再犯本件有期徒刑以上之罪，為累犯，應加重其
    刑。本院審酌被告犯罪之動機、吸食頻率、曾有施用毒品之
    前科仍不知戒除，惟犯罪後坦承犯行，且所犯之施用毒品犯
    行乃戕害自己身心健康，並未危及他人等一切情狀，量處如
    主文所示之刑。
據上論斷，應依刑事訴訟法第273 條之1 第1 項、第299 條第1
項前段，毒品危害防制條例第10條第1 項、第2 項，刑法第11條
前段、第47條第1 項、第55條，判決如主文。
本案經檢察官甲○○到庭執行職務。
中    華    民    國    97    年    2     月    18    日
                  刑事第二庭法  官  陳伯厚
以上正本證明與原本無異。
如不服本判決應於收受本判決後10日內向本院提出上訴書狀，其
未敘述上訴理由者，並得於提起上訴後10日內向本院補提理由書
狀（均須按他造當事人之人數附繕本）「切勿逕送上級法院」。
中    華    民    國    97    年    2     月    18    日
                            書記官  黃士元
附錄論罪法條：
毒品危害防制條例第10條
施用第一級毒品者，處 6 月以上 5 年以下有期徒刑。
施用第二級毒品者，處 3 年以下有期徒刑。


司法院資訊處製作；財團法人民間司法改革基金會備份。
